【裁判字號】    98,交聲,2441
【裁判日期】    980729
【裁判案由】    違反道路交通管理處罰條例聲明異議
【裁判全文】
臺灣臺北地方法院交通事件裁定        98年度交聲字第2441號
原處分機關  臺北市交通事件裁決所
異  議  人
即受處分人  甲○○
上列異議人即受處分人因違反道路交通管理處罰條例案件，對於
臺北市交通事件裁決所民國 98年7月17日所為之處分（原處分案
號：北市裁罰字第裁22-AD0000000號），聲明異議，本院裁定如
下：
    主  文
異議駁回。
    理  由
一、異議意旨略以：異議人於民國 98年5月26日15時13分，駕駛
    車號 8457-QW自用一般小客車，在臺北市○○路、立德路往
    北投方向，行經有燈光號誌管制之路段，遇紅燈未依號誌指
    示停、等，逕自穿越，而遭臺北市政府警察局交通警察大隊
    值勤警員製單舉發，惟依採證照片所示，異議人駕駛之上開
    車輛於事發時 4個輪胎均已通過停止線，並無闖紅燈之違規
    行為，因認原處分不當云云。
二、按車輛面對圓形紅燈表示禁止通行，不得超越停止線或進入
    路口；汽車行駛至交岔路口，其行進、轉彎應遵守燈光號誌
    ，道路交通標誌標線號誌設置規則第 206條第5款第1目及道
    路交通安全規則第102條第1項前段，分別定有明文。次按汽
    車駕駛人，行經有燈光號誌管制之交岔路口闖紅燈者，處新
    臺幣（下同）1,800元以上5,400元以下罰鍰，並記違規點數
    3 點，道路交通管理處罰條例第53條第1項、第63條第1項第
    3 款，亦分別載有明文。又違反道路交通管理處罰條例第53
    條第 1項規定，小型車於期限內繳納或到案聽候裁決者，統
    一裁罰基準為處罰鍰 2,700元，違反道路交通管理事件統一
    裁罰基準表併定有明文，附此敘明。
三、經查，異議人甲○○固坦承於 98年5月26日15時13分，駕駛
    車號 8457-QW自用一般小客車，行經臺北市○○路、立德路
    往北投方向，復不爭執事發現場係有燈光號誌管制之路段，
    且其駕駛上開車輛通過時，燈號已轉為紅燈，然辯稱雖當時
    燈號為紅燈，但其車輛之 4個輪胎均已通過停止線，應無闖
    紅燈之違規行為云云。茲依卷附現場採證照片 2張觀之，本
    件係車號 8457-QW自用一般小客車行駛於有繪設路口範圍之
    大度路、立德路（往北投）直行第 2車道上，在路口號誌已
    轉換紅燈 1.8秒時，並未依燈號指示在停止線前暫停，仍以
    時速48公里速度跨越停止線進入路口，此有臺北市政府警察
    局北投分局98年6月26日北市警投分交字第09831301800號書
    函附卷可稽，並有臺北市政府警察局98年6月8日北市警交大
    字第 AD0000000號舉發違反道路交通管理事件通知單、臺北
    市交通事件裁決所98年7月17日北市裁罰字第裁22-AD000000
    0號違反道路交通管理事件裁決書各1紙存卷可佐，足證異議
    人辯稱其駕駛上開車輛之 4個輪胎均已通過停止線，故無闖
    紅燈云云，與事實不符，不足採信，異議人確有於前開時地
    駕駛上開車輛，行經有燈光號誌管制之交岔路口闖紅燈之違
    規行為，洵堪認定。準此，原裁決機關即臺北市交通事件裁
    決所據而引用道路交通管理處罰條例第 53條第1項及第63條
    第 1項第3款（原裁決書漏載「第3款」）之規定裁處異議人
    罰鍰2,700元，並記違規點數3點，於法即無不當，本件異議
    人之異議為無理由，應予駁回。
四、據上論斷，應依道路交通案件處理辦法第19條，裁定如主文
    。
中    華    民    國    98    年    7     月    29    日
                  交通法庭    法  官  詹慶堂
上正本證明與原本無異。
如不服本裁定，應於裁定送達後5日內向本院提出抗告狀。
                              書記官  蔡易霖
中    華    民    國    98    年    7     月    29    日


司法院資訊處製作；財團法人民間司法改革基金會備份。
